# 关于IPO或有担保及负债问题，请教老师！

提问人：cjz_xp 时间：2010-12-03 17:16:51
我看过几个IPO招股说明书，有些单位有很多的银行贷款，负债率也在70%左右，我推算，他不可能全是用房产土地作抵押的，如果是第三方担保的，或者该拟上市公司对外也存在互保的情况，而且数额巨大，但招股书上在这一节均写得模糊，我想他们一定也有难言之隐。对于这方面的情况，专家有何看法？审委会否决了此类单位的，但也有很多是通过的，怎么会这样？请专家或行类高手能详尽分析，谢谢！[民企三年的整改期可以让他尽量的规范起来，但或有负债及担保问题，一朝就会致命，]

回答人：chenyiwei
回复 藤椅 fintop 的帖子赞同你的意见。发审委的审核结果应当是综合所有因素以后专业判断的结果，一般的否决案例也不会是单纯的一条理由，因此可能出现存在同样问题的A企业被否决而B企业获通过的情况。